【裁判字號】    90,易,395
【裁判日期】    900731
【裁判案由】    賭博
【裁判全文】
臺灣宜蘭地方法院刑事判決                            九十年度易字第三九五號
    公  訴  人  臺灣宜蘭地方法院檢察署檢察官
    被      告  甲○○
右列被告因賭博案件，經檢察官提起公訴（九十年度偵字第七四三號、第七八八號）
，本院判決如左：
    主  文
甲○○共同連續在公眾得出入之場所賭博財物，處罰金參仟元，如易服勞役，以參佰
元折算壹日。扣案之賭博性「天王星」型小瑪琍電動機具壹台（含ＩＣ板壹片）及機
具內之賭資新台幣壹佰伍拾元均沒收。
    事  實
一、甲○○基於概括之犯意聯絡，自民國八十八年年底某日止至九十年二月十四日下
    午五時十分許止，在宜蘭縣羅東鎮○○路五十一號之十八號其所經營之金舞台小
    吃部之公眾得出入之場所，由真實姓名不詳之成年男子提供、擺置賭博性「天王
    星」型小瑪琍電動機具一台，而連續利用上開機具與不特定之賭客賭博財物。其
    賭博方式為賭客每次須投入新台幣 (下同）十元為賭注，如賭客贏取金額可待結
    束時再由機具出幣口退幣。嗣於九十年二月十四日下午五時十分許，經警查獲，
    並扣得前開賭博性「天王星」型小瑪琍電動機具一台（含ＩＣ板一片）及機具內
    之賭資一百五十元。
二、案經宜蘭縣警察局羅東分局報請台灣宜蘭地方法院檢察署檢察官偵查起訴。
    理  由
一、訊據被告甲○○固不否認於警查獲當時擺置上開電動機具一台，惟否認有何賭博
    犯行，辯稱：伊原來放置於二樓房內自己玩，後清理樓上才搬下來給孫女玩云云
    。惟查，本件查獲時上開賭博性電動機具係擺置於一樓小吃部店內並屬插電狀態
    ，而機具中並有十元硬幣十五個等情，此除據被告自承外，並有宜蘭縣警察局臨
    檢紀錄表一紙在卷可稽，足證上開賭博性機具屬於隨時可供出入之不特定對象把
    玩，並曾有連續投幣把玩之情形，從而被告所辯並不足採信。此外，並有扣案如
    事實欄所載之機具及賭資可資佐證，其犯行堪予認定，應依法論科。
二、按「賭博」乃以未知之不確定事實，決定勝負，爭取財物輸贏之行為。而刑法第
    二百六十六條第一項前段之罪，係處罰在公共場所或公眾得出入場所賭博財物之
    行為，上開「天王星」型小瑪琍電動機具設有出幣口，並每次以十元下注之事實
    ，為被告所自承，是該機具係屬賭博性電動機具。核被告甲○○所為，係犯刑法
    第二百六十六條第一頁前段之在公眾得出入之場所賭博財物罪，其與提供機具之
    不詳名字之人有犯意聯絡與行為分擔，為共同正犯。又其先後多次賭博犯行，時
    間緊接，方法相同，顯係基於概括犯意為之，應依連續犯之關係以一罪論，並加
    重其刑。爰審酌被告素行、犯罪之動機、目的、犯罪情節尚屬輕微、犯後否認之
    態度等一切情狀量處如主文所示之刑，並諭知易服勞役之折算標準。扣案之賭博
    性「天王星」型小瑪琍電動機具一台（含ＩＣ板一片）及機具內之賭資一百五十
    元，為當場賭博之器具及在賭檯處之財物，不問屬於犯人與否，均應依法沒收之
    。
據上論斷，應依刑事訴訟法第二百九十九條第一項前段，刑法第二十八條、第五十六
條、第二百六十六條第一項前段、第二項、第四十二條第二項，罰金罰鍰提高標準條
例第一條前段、第二條，判決如主文。
本案經廖允松檢察官到庭執行職務
中    華    民    國      九十      年      七      月      三十一    日
                                  臺灣宜蘭地方法院刑事第二庭
                                      法  官  郭  淑  珍
右正本證明與原本無異。
如不服本判決，應於判決送達後十日內，向本院提出上訴狀。（應附繕本）
                                      書記官  陳  淑  宜
中    華    民    國      九十      年      八      月        一      日
附錄法條：
刑法第二百六十六條第一項
在公共場所或公眾得出入之場所賭博財物者，處一千元以下罰金，但以供人暫時娛樂
之物為賭者，不在此限。


司法院資訊處製作；財團法人民間司法改革基金會備份。
